Config:
  hfst:
    Gen: ../../../src/generator-gt-norm.hfst
    Morph: ../../../src/analyser-gt-norm.hfst
  xerox:
    Gen: ../../../src/generator-gt-norm.xfst
    Morph: ../../../src/analyser-gt-norm.xfst
    App: lookup


# Comments after each noun:
# ok = checked against
# ? = not checked

# Compound nouns.

Tests:
  Noun - alkohåvllagássjelisvuohta: # MUORRA SgNom
    alkohåvllå+N+SgNomCmp+Cmp#gássjelisvuohta+N+Sg+Nom: alkohåvllågássjelisvuohta
    alkohåvllå+N+SgNomCmp+Cmp#gássjelisvuohta+N+Sg+Gen: alkohåvllågássjelisvuoda
    alkohåvllå+N+SgNomCmp+Cmp#gássjelisvuohta+N+Sg+Acc: alkohåvllågássjelisvuodav
    alkohåvllå+N+SgNomCmp+Cmp#gássjelisvuohta+N+Sg+Ine: alkohåvllågássjelisvuodan
    alkohåvllå+N+SgNomCmp+Cmp#gássjelisvuohta+N+Sg+Ill: alkohåvllågássjelisvuohtaj
    alkohåvllå+N+SgNomCmp+Cmp#gássjelisvuohta+N+Sg+Ela: alkohåvllågássjelisvuodas
    alkohåvllå+N+SgNomCmp+Cmp#gássjelisvuohta+N+Sg+Com: alkohåvllågássjelisvuodajn
    alkohåvllå+N+SgNomCmp+Cmp#gássjelisvuohta+N+Pl+Nom: alkohåvllågássjelisvuoda
    alkohåvllå+N+SgNomCmp+Cmp#gássjelisvuohta+N+Pl+Gen: alkohåvllågássjelisvuodaj
    alkohåvllå+N+SgNomCmp+Cmp#gássjelisvuohta+N+Pl+Acc: alkohåvllågássjelisvuodajt
    alkohåvllå+N+SgNomCmp+Cmp#gássjelisvuohta+N+Pl+Ine: alkohåvllågássjelisvuodajn
    alkohåvllå+N+SgNomCmp+Cmp#gássjelisvuohta+N+Pl+Ill: alkohåvllågássjelisvuodajda
    alkohåvllå+N+SgNomCmp+Cmp#gássjelisvuohta+N+Pl+Ela: alkohåvllågássjelisvuodajs
    alkohåvllå+N+SgNomCmp+Cmp#gássjelisvuohta+N+Pl+Com: alkohåvllågássjelisvuodaj
    alkohåvllå+N+SgNomCmp+Cmp#gássjelisvuohta+N+Ess:    alkohåvllågássjelisvuohtan
    alkohåvllå+N+SgNomCmp+Hyph+Cmp#gássjelisvuohta+N+Sg+Nom: alkohåvllå-gássjelisvuohta
    alkohåvllå+N+SgNomCmp+Hyph+Cmp#gássjelisvuohta+N+Sg+Gen: alkohåvllå-gássjelisvuoda
    alkohåvllå+N+SgNomCmp+Hyph+Cmp#gássjelisvuohta+N+Sg+Acc: alkohåvllå-gássjelisvuodav
    alkohåvllå+N+SgNomCmp+Hyph+Cmp#gássjelisvuohta+N+Sg+Ine: alkohåvllå-gássjelisvuodan
    alkohåvllå+N+SgNomCmp+Hyph+Cmp#gássjelisvuohta+N+Sg+Ill: alkohåvllå-gássjelisvuohtaj
    alkohåvllå+N+SgNomCmp+Hyph+Cmp#gássjelisvuohta+N+Sg+Ela: alkohåvllå-gássjelisvuodas
    alkohåvllå+N+SgNomCmp+Hyph+Cmp#gássjelisvuohta+N+Sg+Com: alkohåvllå-gássjelisvuodajn
    alkohåvllå+N+SgNomCmp+Hyph+Cmp#gássjelisvuohta+N+Pl+Nom: alkohåvllå-gássjelisvuoda
    alkohåvllå+N+SgNomCmp+Hyph+Cmp#gássjelisvuohta+N+Pl+Gen: alkohåvllå-gássjelisvuodaj
    alkohåvllå+N+SgNomCmp+Hyph+Cmp#gássjelisvuohta+N+Pl+Acc: alkohåvllå-gássjelisvuodajt
    alkohåvllå+N+SgNomCmp+Hyph+Cmp#gássjelisvuohta+N+Pl+Ine: alkohåvllå-gássjelisvuodajn
    alkohåvllå+N+SgNomCmp+Hyph+Cmp#gássjelisvuohta+N+Pl+Ill: alkohåvllå-gássjelisvuodajda
    alkohåvllå+N+SgNomCmp+Hyph+Cmp#gássjelisvuohta+N+Pl+Ela: alkohåvllå-gássjelisvuodajs
    alkohåvllå+N+SgNomCmp+Hyph+Cmp#gássjelisvuohta+N+Pl+Com: alkohåvllå-gássjelisvuodaj
    alkohåvllå+N+SgNomCmp+Hyph+Cmp#gássjelisvuohta+N+Ess:    alkohåvllå-gássjelisvuohtan
    alkohåvllå+N+SgNomCmp+Cmp#gássjelisvuohta+N+Der/Dimin+N+Sg+Nom: []
    alkohåvllå+N+SgNomCmp+Cmp#gássjelisvuohta+N+Der/Dimin+N+Der/Dimin+N+Sg+Nom: []
    alkohåvllå+N+SgNomCmp+Cmp#gássjelisvuohta+N+Der/dibme+A+Sg+Nom: []
    alkohåvllå+N+SgNomCmp+Cmp#gássjelisvuohta+N+Der/ahtes+A+Sg+Nom: []
    alkohåvllå+N+SgNomCmp+Cmp#gássjelisvuohta+N+Der/lasj+A+Sg+Nom: []
    alkohåvllå+N+SgNomCmp+Cmp#gássjelisvuohta+N+Abe: [alkohåvllågássjelisvuodadak, alkohåvllågássjelisvuodada]
    alkohåvllå+N+SgNomCmp+Hyph+Cmp#gássjelisvuohta+N+Abe: [alkohåvllå-gássjelisvuodadak, alkohåvllå-gássjelisvuodada]

  Noun - juogosgirjje: # MUORRA SgNom
    juogos+N+SgNomCmp+Cmp#girjje+N+Sg+Nom: juogosgirjje
    juogos+N+SgNomCmp+Cmp#girjje+N+Sg+Gen: juogosgirje
    juogos+N+SgNomCmp+Cmp#girjje+N+Sg+Acc: juogosgirjev 
    juogos+N+SgNomCmp+Cmp#girjje+N+Sg+Ine: juogosgirjen
    juogos+N+SgNomCmp+Cmp#girjje+N+Sg+Ill: juogosgirjjáj
    juogos+N+SgNomCmp+Cmp#girjje+N+Sg+Ela: juogosgirjes
    juogos+N+SgNomCmp+Cmp#girjje+N+Sg+Com: juogosgirjijn
    juogos+N+SgNomCmp+Cmp#girjje+N+Pl+Nom: juogosgirje
    juogos+N+SgNomCmp+Cmp#girjje+N+Pl+Gen: juogosgirjij 
    juogos+N+SgNomCmp+Cmp#girjje+N+Pl+Acc: juogosgirjijt
    juogos+N+SgNomCmp+Cmp#girjje+N+Pl+Ine: juogosgirjijn
    juogos+N+SgNomCmp+Cmp#girjje+N+Pl+Ill: juogosgirjijda
    juogos+N+SgNomCmp+Cmp#girjje+N+Pl+Ela: juogosgirjijs
    juogos+N+SgNomCmp+Cmp#girjje+N+Pl+Com: juogosgirjij
    juogos+N+SgNomCmp+Cmp#girjje+N+Ess: jugosgirjjen
    juogos+N+SgNomCmp+Cmp#girjje+N+Der/Dimin+N+Sg+Nom: juogosgirjásj
    juogos+N+SgNomCmp+Cmp#girjje+N+Der/Dimin+N+Der/Dimin+N+Sg+Nom: juogosgirjátjasj
    juogos+N+SgNomCmp+Cmp#girjje+N+Der/dibme+A+Sg+Nom: juogosgirjedibme
    juogos+N+SgNomCmp+Hyph+Cmp#girjje+N+Sg+Nom: juogos-girjje
    juogos+N+SgNomCmp+Hyph+Cmp#girjje+N+Sg+Gen: juogos-girje
    juogos+N+SgNomCmp+Hyph+Cmp#girjje+N+Sg+Acc: juogos-girjev
    juogos+N+SgNomCmp+Hyph+Cmp#girjje+N+Sg+Ine: juogos-girjen
    juogos+N+SgNomCmp+Hyph+Cmp#girjje+N+Sg+Ill: juogos-girjjáj
    juogos+N+SgNomCmp+Hyph+Cmp#girjje+N+Sg+Ela: juogos-girjes
    juogos+N+SgNomCmp+Hyph+Cmp#girjje+N+Sg+Com: juogos-girjijn
    juogos+N+SgNomCmp+Hyph+Cmp#girjje+N+Pl+Nom: juogos-girje
    juogos+N+SgNomCmp+Hyph+Cmp#girjje+N+Pl+Gen: juogos-girjij
    juogos+N+SgNomCmp+Hyph+Cmp#girjje+N+Pl+Acc: juogos-girjijt
    juogos+N+SgNomCmp+Hyph+Cmp#girjje+N+Pl+Ine: juogos-girjijn
    juogos+N+SgNomCmp+Hyph+Cmp#girjje+N+Pl+Ill: juogos-girjijda
    juogos+N+SgNomCmp+Hyph+Cmp#girjje+N+Pl+Ela: juogos-girjijs
    juogos+N+SgNomCmp+Hyph+Cmp#girjje+N+Pl+Com: juogos-girjij
    juogos+N+SgNomCmp+Hyph+Cmp#girjje+N+Ess: juogos-girjjen
    juogos+N+SgNomCmp+Hyph+Cmp#girjje+N+Der/Dimin+N+Sg+Nom: juogos-girjásj
    juogos+N+SgNomCmp+Hyph+Cmp#girjje+N+Der/Dimin+N+Der/Dimin+N+Sg+Nom: juogos-girjátjasj
    juogos+N+SgNomCmp+Hyph+Cmp#girjje+N+Der/dibme+A+Sg+Nom: juogos-girjedibme
    juogos+N+SgNomCmp+Cmp#girjje+N+Der/ahtes+A+Sg+Nom: []
    juogos+N+SgNomCmp+Cmp#girjje+N+Der/lasj+A+Sg+Nom: juogosgirjálasj
    juogos+N+SgNomCmp+Cmp#girjje+N+Abe: [juogosgirjedak, juogosgirjeda]
    juogos+N+SgNomCmp+Hyph+Cmp#girjje+N+Der/lasj+A+Sg+Nom: juogos-girjálasj]
    juogos+N+SgNomCmp+Hyph+Cmp#girjje+N+Abe: [juogos-girjedak, juogos-girjeda]

  Noun - bijllajuogos: # ÅRES SgNom
    bijlla+N+SgNomCmp+Cmp#juogos+N+Sg+Nom: bijllajuogos
    bijlla+N+SgNomCmp+Cmp#juogos+N+Sg+Gen: bijllajuohkusa
    bijlla+N+SgNomCmp+Cmp#juogos+N+Sg+Acc: bijllajuohkusav 
    bijlla+N+SgNomCmp+Cmp#juogos+N+Sg+Ine: bijllajuohkusin 
    bijlla+N+SgNomCmp+Cmp#juogos+N+Sg+Ill: bijllajuohkusij 
    bijlla+N+SgNomCmp+Cmp#juogos+N+Sg+Ela: bijllajuohkusis 
    bijlla+N+SgNomCmp+Cmp#juogos+N+Sg+Com: bijllajuohkusijn
    bijlla+N+SgNomCmp+Cmp#juogos+N+Pl+Nom: bijllajuohkusa
    bijlla+N+SgNomCmp+Cmp#juogos+N+Pl+Gen: bijllajuohkusij 
    bijlla+N+SgNomCmp+Cmp#juogos+N+Pl+Acc: bijllajuohkusijt
    bijlla+N+SgNomCmp+Cmp#juogos+N+Pl+Ine: bijllajuohkusijn
    bijlla+N+SgNomCmp+Cmp#juogos+N+Pl+Ill: bijllajuohkusijda
    bijlla+N+SgNomCmp+Cmp#juogos+N+Pl+Ela: bijllajuohkusijs
    bijlla+N+SgNomCmp+Cmp#juogos+N+Pl+Com: bijllajuohkusij 
    bijlla+N+SgNomCmp+Cmp#juogos+N+Ess: [bijllajuohkusin, bijllajuogon] 
    bijlla+N+SgNomCmp+Cmp#juogos+N+Der/Dimin+N+Sg+Nom: bijllajuohkusasj
    bijlla+N+SgNomCmp+Cmp#juogos+N+Der/Dimin+N+Der/Dimin+N+Sg+Nom: bijllajuohkusattjasj
    bijlla+N+SgNomCmp+Cmp#juogos+N+Der/dibme+A+Sg+Nom: []
    bijlla+N+SgNomCmp+Cmp#juogos+N+Der/ahtes+A+Sg+Nom: bijllajuohkusahtes
    bijlla+N+SgNomCmp+Cmp#juogos+N+Der/ahtes+A+Pl+Nom: [bijllajuohkusahttá, bijllajuohkusahttása]
    bijlla+N+SgNomCmp+Cmp#juogos+N+Der/ahtes+A+Sg+Ill: [bijllajuohkusahttáj, bijllajuohkusahttásij]
    bijlla+N+SgNomCmp+Cmp#juogos+N+Der/lasj+A+Sg+Nom: []
    bijlla+N+SgNomCmp+Cmp#juogos+N+Abe: [bijllajuohkusahtá, bijllajuohkusahti]
    bijlla+N+SgNomCmp+Hyph+Cmp#juogos+N+Sg+Nom: bijlla-juogos
    bijlla+N+SgNomCmp+Hyph+Cmp#juogos+N+Sg+Gen: bijlla-juohkusa
    bijlla+N+SgNomCmp+Hyph+Cmp#juogos+N+Sg+Acc: bijlla-juohkusav
    bijlla+N+SgNomCmp+Hyph+Cmp#juogos+N+Sg+Ine: bijlla-juohkusin
    bijlla+N+SgNomCmp+Hyph+Cmp#juogos+N+Sg+Ill: bijlla-juohkusij
    bijlla+N+SgNomCmp+Hyph+Cmp#juogos+N+Sg+Ela: bijlla-juohkusis
    bijlla+N+SgNomCmp+Hyph+Cmp#juogos+N+Sg+Com: bijlla-juohkusijn
    bijlla+N+SgNomCmp+Hyph+Cmp#juogos+N+Pl+Nom: bijlla-juohkusa
    bijlla+N+SgNomCmp+Hyph+Cmp#juogos+N+Pl+Gen: bijlla-juohkusij
    bijlla+N+SgNomCmp+Hyph+Cmp#juogos+N+Pl+Acc: bijlla-juohkusijt
    bijlla+N+SgNomCmp+Hyph+Cmp#juogos+N+Pl+Ine: bijlla-juohkusijn
    bijlla+N+SgNomCmp+Hyph+Cmp#juogos+N+Pl+Ill: bijlla-juohkusijda
    bijlla+N+SgNomCmp+Hyph+Cmp#juogos+N+Pl+Ela: bijlla-juohkusijs
    bijlla+N+SgNomCmp+Hyph+Cmp#juogos+N+Pl+Com: bijlla-juohkusij
    bijlla+N+SgNomCmp+Hyph+Cmp#juogos+N+Ess: [bijlla-juohkusin, bijlla-juogon] 
    bijlla+N+SgNomCmp+Hyph+Cmp#juogos+N+Der/Dimin+N+Sg+Nom: bijlla-juohkusasj
    bijlla+N+SgNomCmp+Hyph+Cmp#juogos+N+Der/Dimin+N+Der/Dimin+N+Sg+Nom: bijlla-juohkusattjasj
    bijlla+N+SgNomCmp+Hyph+Cmp#juogos+N+Der/dibme+A+Sg+Nom: []
    bijlla+N+SgNomCmp+Hyph+Cmp#juogos+N+Der/ahtes+A+Sg+Nom: bijlla-juohkusahtes
    bijlla+N+SgNomCmp+Hyph+Cmp#juogos+N+Der/ahtes+A+Pl+Nom: [bijlla-juohkusahttá, bijlla-juohkusahttása]
    bijlla+N+SgNomCmp+Hyph+Cmp#juogos+N+Der/ahtes+A+Sg+Ill: [bijlla-juohkusahttáj, bijlla-juohkusahttásij]
    bijlla+N+SgNomCmp+Hyph+Cmp#juogos+N+Der/lasj+A+Sg+Nom: []
    bijlla+N+SgNomCmp+Hyph+Cmp#juogos+N+Abe: [bijlla-juohkusahtá, bijlla-juohkusahti]

  Noun - giedjeklihtte: # MUORRA SgNom
    giedjek+N+SgNomCmp+Cmp#lihtte+N+Sg+Nom: giedjeklihtte
    giedjek+N+SgNomCmp+Cmp#lihtte+N+Sg+Ine: giedjeklihten
    giedjek+N+SgNomCmp+Cmp#lihtte+N+Sg+Ill: giedjeklihttáj
    giedjek+N+SgNomCmp+Cmp#lihtte+N+Der/Dimin+N+Sg+Nom: giedjeklihtásj
    giedjek+N+SgNomCmp+Hyph+Cmp#lihtte+N+Sg+Nom: giedjek-lihtte
    giedjek+N+SgNomCmp+Hyph+Cmp#lihtte+N+Sg+Ine: giedjek-lihten
    giedjek+N+SgNomCmp+Hyph+Cmp#lihtte+N+Sg+Ill: giedjek-lihttáj
    giedjek+N+SgNomCmp+Hyph+Cmp#lihtte+N+Der/Dimin+N+Sg+Nom: giedjek-lihtásj

  Noun - giedjegalihtte: # MUORRA SgGen
    giedjek+N+SgGenCmp+Cmp#lihtte+N+Sg+Nom: giedjegalihtte
    giedjek+N+SgGenCmp+Cmp#lihtte+N+Sg+Ine: giedjegalihten
    giedjek+N+SgGenCmp+Cmp#lihtte+N+Sg+Ill: giedjegalihttáj
    giedjek+N+SgGenCmp+Cmp#lihtte+N+Der/Dimin+N+Sg+Nom: giedjegalihtásj
    giedjek+N+SgNomCmp+Hyph+Cmp#lihtte+N+Sg+Nom: giedjek-lihtte
    giedjek+N+SgNomCmp+Hyph+Cmp#lihtte+N+Sg+Ine: giedjek-lihten
    giedjek+N+SgNomCmp+Hyph+Cmp#lihtte+N+Sg+Ill: giedjek-lihttáj
    giedjek+N+SgNomCmp+Hyph+Cmp#lihtte+N+Der/Dimin+N+Sg+Nom: giedjek-lihtásj

  Noun - giedjegijlihtte: # MUORRA PlGen
    giedjek+N+PlGenCmp+Cmp#lihtte+N+Sg+Nom: giedjegijlihtte
    giedjek+N+PlGenCmp+Cmp#lihtte+N+Sg+Ine: giedjegijlihten
    giedjek+N+PlGenCmp+Cmp#lihtte+N+Sg+Ill: giedjegijlihttáj
    giedjek+N+PlGenCmp+Cmp#lihtte+N+Der/Dimin+N+Sg+Nom: giedjegijlihtásj
    giedjek+N+SgNomCmp+Hyph+Cmp#lihtte+N+Sg+Nom: giedjek-lihtte
    giedjek+N+SgNomCmp+Hyph+Cmp#lihtte+N+Sg+Ine: giedjek-lihten
    giedjek+N+SgNomCmp+Hyph+Cmp#lihtte+N+Sg+Ill: giedjek-lihttáj
    giedjek+N+SgNomCmp+Hyph+Cmp#lihtte+N+Der/Dimin+N+Sg+Nom: giedjek-lihtásj

  Noun -ednamdille: # NOADE
    ednam+N+SgNomCmp+Cmp#dille+N+Sg+Nom: ednamdille
    ednam+N+SgNomCmp+Cmp#dille+N+Sg+Gen: ednamdile
    ednam+N+SgNomCmp+Cmp#dille+N+Sg+Gen+PxDu1: ednamdiláma
    ednam+N+SgNomCmp+Cmp#dille+N+Sg+Acc: ednamdilev
    ednam+N+SgNomCmp+Cmp#dille+N+Sg+Ine: ednamdilen
    ednam+N+SgNomCmp+Cmp#dille+N+Sg+Ill: ednamdilláj
    ednam+N+SgNomCmp+Cmp#dille+N+Sg+Ela: ednamdiles
    ednam+N+SgNomCmp+Cmp#dille+N+Sg+Com: ednamdilijn
    ednam+N+SgNomCmp+Cmp#dille+N+Pl+Nom: ednamdile
    ednam+N+SgNomCmp+Cmp#dille+N+Pl+Gen: ednamdilij
    ednam+N+SgNomCmp+Cmp#dille+N+Pl+Acc: ednamdilijt
    ednam+N+SgNomCmp+Cmp#dille+N+Pl+Ine: ednamdilijn
    ednam+N+SgNomCmp+Cmp#dille+N+Pl+Ill: ednamdilijda
    ednam+N+SgNomCmp+Cmp#dille+N+Pl+Ela: ednamdilijs
    ednam+N+SgNomCmp+Cmp#dille+N+Pl+Com: ednamdilij
    ednam+N+SgNomCmp+Cmp#dille+N+Ess: ednamdillen
    ednam+N+SgNomCmp+Cmp#dille+N+Der/Dimin+N+Sg+Nom: ednamdilásj
    ednam+N+SgNomCmp+Hyph+Cmp#dille+N+Sg+Nom: ednam-dille
    ednam+N+SgNomCmp+Hyph+Cmp#dille+N+Sg+Gen: ednam-dile
    ednam+N+SgNomCmp+Hyph+Cmp#dille+N+Sg+Gen+PxDu1: ednam-diláma
    ednam+N+SgNomCmp+Hyph+Cmp#dille+N+Sg+Acc: ednam-dilev
    ednam+N+SgNomCmp+Hyph+Cmp#dille+N+Sg+Ine: ednam-dilen
    ednam+N+SgNomCmp+Hyph+Cmp#dille+N+Sg+Ill: ednam-dilláj
    ednam+N+SgNomCmp+Hyph+Cmp#dille+N+Sg+Ela: ednam-diles
    ednam+N+SgNomCmp+Hyph+Cmp#dille+N+Sg+Com: ednam-dilijn
    ednam+N+SgNomCmp+Hyph+Cmp#dille+N+Pl+Nom: ednam-dile
    ednam+N+SgNomCmp+Hyph+Cmp#dille+N+Pl+Gen: ednam-dilij
    ednam+N+SgNomCmp+Hyph+Cmp#dille+N+Pl+Acc: ednam-dilijt
    ednam+N+SgNomCmp+Hyph+Cmp#dille+N+Pl+Ine: ednam-dilijn
    ednam+N+SgNomCmp+Hyph+Cmp#dille+N+Pl+Ill: ednam-dilijda
    ednam+N+SgNomCmp+Hyph+Cmp#dille+N+Pl+Ela: ednam-dilijs
    ednam+N+SgNomCmp+Hyph+Cmp#dille+N+Pl+Com: ednam-dilij
    ednam+N+SgNomCmp+Hyph+Cmp#dille+N+Ess: ednam-dillen
    ednam+N+SgNomCmp+Hyph+Cmp#dille+N+Der/Dimin+N+Sg+Nom: ednam-dilásj

  Noun - ednamadille: # MUORRA
    ednam+N+SgGenCmp+Cmp#dille+N+Sg+Nom: [ednamadille, ednama-dille]
    ednam+N+SgGenCmp+Cmp#dille+N+Sg+Gen: [ednamadile, ednama-dile]
    ednam+N+SgGenCmp+Cmp#dille+N+Sg+Gen+PxDu1: [ednamadiláma, ednama-diláma]
    ednam+N+SgGenCmp+Cmp#dille+N+Sg+Acc: [ednamadilev, ednama-dilev]
    ednam+N+SgGenCmp+Cmp#dille+N+Sg+Ine: [ednamadilen, ednama-dilen]
    ednam+N+SgGenCmp+Cmp#dille+N+Sg+Ill: [ednamadilláj, ednama-dilláj]
    ednam+N+SgGenCmp+Cmp#dille+N+Sg+Ela: [ednamadiles, ednama-diles]
    ednam+N+SgGenCmp+Cmp#dille+N+Sg+Com: [ednamadilijn, ednama-dilijn]
    ednam+N+SgGenCmp+Cmp#dille+N+Pl+Nom: [ednamadile, ednama-dile]
    ednam+N+SgGenCmp+Cmp#dille+N+Pl+Gen: [ednamadilij, ednama-dilij]
    ednam+N+SgGenCmp+Cmp#dille+N+Pl+Acc: [ednamadilijt, ednama-dilijt]
    ednam+N+SgGenCmp+Cmp#dille+N+Pl+Ine: [ednamadilijn, ednama-dilijn]
    ednam+N+SgGenCmp+Cmp#dille+N+Pl+Ill: [ednamadilijda, ednama-dilijda]
    ednam+N+SgGenCmp+Cmp#dille+N+Pl+Ela: [ednamadilijs, ednama-dilijs]
    ednam+N+SgGenCmp+Cmp#dille+N+Pl+Com: [ednamadilij, ednama-dilij]
    ednam+N+SgGenCmp+Cmp#dille+N+Ess: [ednamadillen, ednama-dillen]
    ednam+N+SgGenCmp+Cmp#dille+N+Der/Dimin+N+Sg+Nom: [ednamadilásj, ednama-dilásj]

  Noun - ednamijdille: # MUORRA
    ednam+N+PlGenCmp+Cmp#dille+N+Sg+Nom: ednamijdille
    ednam+N+PlGenCmp+Cmp#dille+N+Sg+Gen: ednamijdile
    ednam+N+PlGenCmp+Cmp#dille+N+Sg+Gen+PxDu1: ednamijdiláma
    ednam+N+PlGenCmp+Cmp#dille+N+Sg+Acc: ednamijdilev 
    ednam+N+PlGenCmp+Cmp#dille+N+Sg+Ine: ednamijdilen 
    ednam+N+PlGenCmp+Cmp#dille+N+Sg+Ill: ednamijdilláj
    ednam+N+PlGenCmp+Cmp#dille+N+Sg+Ela: ednamijdiles 
    ednam+N+PlGenCmp+Cmp#dille+N+Sg+Com: ednamijdilijn
    ednam+N+PlGenCmp+Cmp#dille+N+Pl+Nom: ednamijdile
    ednam+N+PlGenCmp+Cmp#dille+N+Pl+Gen: ednamijdilij 
    ednam+N+PlGenCmp+Cmp#dille+N+Pl+Acc: ednamijdilijt
    ednam+N+PlGenCmp+Cmp#dille+N+Pl+Ine: ednamijdilijn
    ednam+N+PlGenCmp+Cmp#dille+N+Pl+Ill: ednamijdilijda
    ednam+N+PlGenCmp+Cmp#dille+N+Pl+Ela: ednamijdilijs
    ednam+N+PlGenCmp+Cmp#dille+N+Pl+Com: ednamijdilij
    ednam+N+PlGenCmp+Cmp#dille+N+Ess: ednamijdillen
    ednam+N+PlGenCmp+Cmp#dille+N+Der/Dimin+N+Sg+Nom: ednamijdilás
    ednam+N+PlGenCmp+Hyph+Cmp#dille+N+Sg+Nom: ednamij-dille
    ednam+N+PlGenCmp+Hyph+Cmp#dille+N+Sg+Gen: ednamij-dile
    ednam+N+PlGenCmp+Hyph+Cmp#dille+N+Sg+Gen+PxDu1: ednamij-diláma
    ednam+N+PlGenCmp+Hyph+Cmp#dille+N+Sg+Acc: ednamij-dilev
    ednam+N+PlGenCmp+Hyph+Cmp#dille+N+Sg+Ine: ednamij-dilen
    ednam+N+PlGenCmp+Hyph+Cmp#dille+N+Sg+Ill: ednamij-dilláj
    ednam+N+PlGenCmp+Hyph+Cmp#dille+N+Sg+Ela: ednamij-diles
    ednam+N+PlGenCmp+Hyph+Cmp#dille+N+Sg+Com: ednamij-dilijn
    ednam+N+PlGenCmp+Hyph+Cmp#dille+N+Pl+Nom: ednamij-dile
    ednam+N+PlGenCmp+Hyph+Cmp#dille+N+Pl+Gen: ednamij-dilij
    ednam+N+PlGenCmp+Hyph+Cmp#dille+N+Pl+Acc: ednamij-dilijt
    ednam+N+PlGenCmp+Hyph+Cmp#dille+N+Pl+Ine: ednamij-dilijn
    ednam+N+PlGenCmp+Hyph+Cmp#dille+N+Pl+Ill: ednamij-dilijda
    ednam+N+PlGenCmp+Hyph+Cmp#dille+N+Pl+Ela: ednamij-dilijs
    ednam+N+PlGenCmp+Hyph+Cmp#dille+N+Pl+Com: ednamij-dilij
    ednam+N+PlGenCmp+Hyph+Cmp#dille+N+Ess: ednamij-dillen
    ednam+N+PlGenCmp+Hyph+Cmp#dille+N+Der/Dimin+N+Sg+Nom: ednamij-dilásj

  Noun - ulmusjjuolgge: # MUORRA
    ulmusj+N+SgNomCmp+Cmp#juolgge+N+Sg+Nom: ulmusjjuolgge
    ulmusj+N+SgNomCmp+Cmp#juolgge+N+Pl+Nom: ulmusjjuolge
    ulmusj+N+SgNomCmp+Cmp#juolgge+N+Sg+Ill: ulmusjjuolggáj
    ulmusj+N+SgNomCmp+Cmp#juolgge+N+Der/Dimin+N+Sg+Nom: ulmusjjuolgásj
    ulmusj+N+SgNomCmp+Cmp#juolgge+N+Der/Dimin+N+Der/Dimin+N+Sg+Nom: ulmusjjuolgátjasj
    ulmusj+N+SgNomCmp+Cmp#juolgge+N+Der/dibme+A+Sg+Nom: ulmusjjuolgedibme
    ulmusj+N+SgNomCmp+Cmp#juolgge+N+Der/ahtes+A+Sg+Nom: []
    ulmusj+N+SgNomCmp+Cmp#juolgge+N+Abe: [ulmusjjuolgedak, ulmusjjuolgeda]
    ulmusj+N+SgNomCmp+Hyph+Cmp#juolgge+N+Sg+Nom: ulmusj-juolgge
    ulmusj+N+SgNomCmp+Hyph+Cmp#juolgge+N+Pl+Nom: ulmusj-juolge
    ulmusj+N+SgNomCmp+Hyph+Cmp#juolgge+N+Sg+Ill: ulmusj-juolggáj
    ulmusj+N+SgNomCmp+Hyph+Cmp#juolgge+N+Der/Dimin+N+Sg+Nom: ulmusj-juolgásj
    ulmusj+N+SgNomCmp+Hyph+Cmp#juolgge+N+Der/Dimin+N+Der/Dimin+N+Sg+Nom: ulmusj-juolgátjasj
    ulmusj+N+SgNomCmp+Hyph+Cmp#juolgge+N+Der/dibme+A+Sg+Nom: ulmusj-juolgedibme
    ulmusj+N+SgNomCmp+Hyph+Cmp#juolgge+N+Der/ahtes+A+Sg+Nom: []
    ulmusj+N+SgNomCmp+Hyph+Cmp#juolgge+N+Abe: [ulmusj-juolgedak, ulmusj-juolgeda]

  Noun - ulmustjajuolgge: # MUORRA
    ulmusj+N+SgGenCmp+Cmp#juolgge+N+Sg+Nom: ulmutjajuolgge
    ulmusj+N+SgGenCmp+Cmp#juolgge+N+Pl+Nom: ulmutjajuolge
    ulmusj+N+SgGenCmp+Cmp#juolgge+N+Sg+Ill: ulmutjajuolggáj
    ulmusj+N+SgGenCmp+Cmp#juolgge+N+Der/Dimin+N+Sg+Nom: ulmutjajuolgásj
    ulmusj+N+SgGenCmp+Cmp#juolgge+N+Der/Dimin+N+Der/Dimin+N+Sg+Nom: ulmutjajuolgátjasj
    ulmusj+N+SgGenCmp+Cmp#juolgge+N+Der/dibme+A+Sg+Nom: ulmutjajuolgedibme
    ulmusj+N+SgGenCmp+Cmp#juolgge+N+Der/ahtes+A+Sg+Nom: []
    ulmusj+N+SgGenCmp+Cmp#juolgge+N+Abe: [ulmutjajuolgedak, ulmutjajuolgeda]
    ulmusj+N+SgGenCmp+Hyph+Cmp#juolgge+N+Sg+Nom: ulmutja-juolgge
    ulmusj+N+SgGenCmp+Hyph+Cmp#juolgge+N+Pl+Nom: ulmutja-juolge
    ulmusj+N+SgGenCmp+Hyph+Cmp#juolgge+N+Sg+Ill: ulmutja-juolggáj
    ulmusj+N+SgGenCmp+Hyph+Cmp#juolgge+N+Der/Dimin+N+Sg+Nom: ulmutja-juolgásj
    ulmusj+N+SgGenCmp+Hyph+Cmp#juolgge+N+Der/Dimin+N+Der/Dimin+N+Sg+Nom: ulmutja-juolgátjasj
    ulmusj+N+SgGenCmp+Hyph+Cmp#juolgge+N+Der/dibme+A+Sg+Nom: ulmutja-juolgedibme
    ulmusj+N+SgGenCmp+Hyph+Cmp#juolgge+N+Der/ahtes+A+Sg+Nom: []
    ulmusj+N+SgGenCmp+Hyph+Cmp#juolgge+N+Abe: [ulmutja-juolgedak, ulmutja-juolgeda]

  Noun - ulmutjijjuolgge: # MUORRA
    ulmusj+N+PlGenCmp+Cmp#juolgge+N+Sg+Nom: ulmutjijjuolgge
    ulmusj+N+PlGenCmp+Cmp#juolgge+N+Pl+Nom: ulmutjijjuolge
    ulmusj+N+PlGenCmp+Cmp#juolgge+N+Sg+Ill: ulmutjijjuolggáj
    ulmusj+N+PlGenCmp+Cmp#juolgge+N+Der/Dimin+N+Sg+Nom: ulmutjijjuolgásj
    ulmusj+N+PlGenCmp+Cmp#juolgge+N+Der/Dimin+N+Der/Dimin+N+Sg+Nom: ulmutjijjuolgátjasj
    ulmusj+N+PlGenCmp+Cmp#juolgge+N+Der/dibme+A+Sg+Nom: ulmutjijjuolgedibme
    ulmusj+N+PlGenCmp+Cmp#juolgge+N+Der/ahtes+A+Sg+Nom: []
    ulmusj+N+PlGenCmp+Cmp#juolgge+N+Abe: [ulmutjijjuolgedak, ulmutjijjuolgeda]
    ulmusj+N+PlGenCmp+Hyph+Cmp#juolgge+N+Sg+Nom: ulmutjij-juolgge
    ulmusj+N+PlGenCmp+Hyph+Cmp#juolgge+N+Pl+Nom: ulmutjij-juolge
    ulmusj+N+PlGenCmp+Hyph+Cmp#juolgge+N+Sg+Ill: ulmutjij-juolggáj
    ulmusj+N+PlGenCmp+Hyph+Cmp#juolgge+N+Der/Dimin+N+Sg+Nom: ulmutjij-juolgásj
    ulmusj+N+PlGenCmp+Hyph+Cmp#juolgge+N+Der/Dimin+N+Der/Dimin+N+Sg+Nom: ulmutjij-juolgátjasj
    ulmusj+N+PlGenCmp+Hyph+Cmp#juolgge+N+Der/dibme+A+Sg+Nom: ulmutjij-juolgedibme
    ulmusj+N+PlGenCmp+Hyph+Cmp#juolgge+N+Der/ahtes+A+Sg+Nom: []
    ulmusj+N+PlGenCmp+Hyph+Cmp#juolgge+N+Abe: [ulmutjij-juolgedak, ulmutjij-juolgeda]

  Noun - dilletjåhkanibme: # VSBST-EVEN
    dille+N+SgNomCmp+Cmp#tjåhkanibme+N+Sg+Nom: dilletjåhkanibme
    dille+N+SgNomCmp+Cmp#tjåhkanibme+N+Sg+Ine: dilletjåhkanimen 
    dille+N+SgNomCmp+Cmp#tjåhkanibme+N+Sg+Ill: dilletjåhkanibmáj
    dille+N+SgNomCmp+Cmp#tjåhkanibme+N+Der/Dimin+N+Sg+Nom: dilletjåhkanimáj
    dille+N+SgNomCmp+Hyph+Cmp#tjåhkanibme+N+Sg+Nom: dille-tjåhkanibme
    dille+N+SgNomCmp+Hyph+Cmp#tjåhkanibme+N+Sg+Ine: dille-tjåhkanimen
    dille+N+SgNomCmp+Hyph+Cmp#tjåhkanibme+N+Sg+Ill: dille-tjåhkanibmáj
    dille+N+SgNomCmp+Hyph+Cmp#tjåhkanibme+N+Der/Dimin+N+Sg+Nom: dille-tjåhkanimásj

  Noun - diletjåhkanibme: # VSBST-EVEN
    dille+N+SgGenCmp+Cmp#tjåhkanibme+N+Sg+Nom: diletjåhkanibme
    dille+N+SgGenCmp+Cmp#tjåhkanibme+N+Sg+Ine: diletjåhkanimen
    dille+N+SgGenCmp+Cmp#tjåhkanibme+N+Sg+Ill: diletjåhkanibmáj
    dille+N+SgGenCmp+Cmp#tjåhkanibme+N+Sg+Nom: dile-tjåhkanibme
    dille+N+SgGenCmp+Cmp#tjåhkanibme+N+Sg+Ine: dile-tjåhkanimen
    dille+N+SgGenCmp+Cmp#tjåhkanibme+N+Sg+Ill: dile-tjåhkanibmáj

  Noun - dilijtjåhkanibme: # VSBST-EVEN
    dille+N+PlGenCmp+Cmp#tjåhkanibme+N+Sg+Nom: dilijtjåhkanibme
    dille+N+PlGenCmp+Cmp#tjåhkanibme+N+Pl+Nom: dilijtjåhkanime
    dille+N+PlGenCmp+Cmp#tjåhkanibme+N+Sg+Ill: dilijtjåhkanibmáj
    dille+N+PlGenCmp+Cmp#tjåhkanibme+N+Der/Dimin+N+Sg+Nom: dilijtjåhkanimásj
    dille+N+PlGenCmp+Cmp#tjåhkanibme+N+Der/Dimin+N+Der/Dimin+N+Sg+Nom: dilijtjåhkanimátjasj
    dille+N+PlGenCmp+Cmp#tjåhkanibme+N+Der/dibme+A+Sg+Nom: []
    dille+N+PlGenCmp+Cmp#tjåhkanibme+N+Der/ahtes+A+Sg+Nom: []
    dille+N+PlGenCmp+Cmp#tjåhkanibme+N+Abe: []
    dille+N+PlGenCmp+Hyph+Cmp#tjåhkanibme+N+Sg+Nom: dilij-tjåhkanibme
    dille+N+PlGenCmp+Hyph+Cmp#tjåhkanibme+N+Pl+Nom: dilij-tjåhkanime
    dille+N+PlGenCmp+Hyph+Cmp#tjåhkanibme+N+Sg+Ill: dilij-tjåhkanibmáj
    dille+N+PlGenCmp+Hyph+Cmp#tjåhkanibme+N+Der/Dimin+N+Sg+Nom: dilij-tjåhkanimásj
    dille+N+PlGenCmp+Hyph+Cmp#tjåhkanibme+N+Der/Dimin+N+Der/Dimin+N+Sg+Nom: dilij-tjåhkanimátjasj
    dille+N+PlGenCmp+Hyph+Cmp#tjåhkanibme+N+Der/dibme+A+Sg+Nom: []
    dille+N+PlGenCmp+Hyph+Cmp#tjåhkanibme+N+Der/ahtes+A+Sg+Nom: []
    dille+N+PlGenCmp+Hyph+Cmp#tjåhkanibme+N+Abe: []

  Noun - tjåhkanimrámát: # GAHPER
    tjåhkanibme+N+SgNomCmp+Hyph+Cmp#rámát+N+Sg+Nom: tjåhkanim-rámát
    tjåhkanibme+N+SgNomCmp+Hyph+Cmp#rámát+N+Sg+Ine: tjåhkanim-rámádin
    tjåhkanibme+N+SgNomCmp+Hyph+Cmp#rámát+N+Sg+Ill: tjåhkanim-rámádij
    tjåhkanibme+N+SgNomCmp+Cmp#rámát+N+Sg+Nom: tjåhkanimrámát 
    tjåhkanibme+N+SgNomCmp+Cmp#rámát+N+Sg+Ine: tjåhkanimrámádin
    tjåhkanibme+N+SgNomCmp+Cmp#rámát+N+Sg+Ill: tjåhkanimrámádij

  Noun - barggogæhttjesiebrre: # MUORRA
    barggogæhttje+N+SgNomCmp+Cmp#siebrre+N+Sg+Nom: [barggogæhttjesiebrre, barggogähttjesiebrre]
    barggogæhttje+N+SgNomCmp+Cmp#siebrre+N+Pl+Nom: [barggogæhttjesiebre, barggogähttjesiebre]
    barggogæhttje+N+SgNomCmp+Cmp#siebrre+N+Sg+Ill: [barggogæhttjesæbrráj, barggogæhttjesäbrráj, barggogähttjesæbrráj, barggogähttjesäbrráj]
    barggogæhttje+N+SgNomCmp+Cmp#siebrre+N+Der/Dimin+N+Sg+Nom: [barggogæhttjesæbrásj, barggogæhttjesäbrásj, barggogähttjesæbrásj, barggogähttjesäbrásj]
    barggogæhttje+N+SgNomCmp+Cmp#siebrre+N+Der/Dimin+N+Der/Dimin+N+Sg+Nom: [barggogæhttjesæbrátjasj, barggogæhttjesäbrátjasj, barggogähttjesäbrátjasj, barggogähttjesæbrátjasj]
    barggogæhttje+N+SgNomCmp+Cmp#siebrre+N+Der/dibme+A+Sg+Nom: [barggogæhttjesiebredibme, barggogähttjesiebredibme]
    barggogæhttje+N+SgNomCmp+Cmp#siebrre+N+Der/ahtes+A+Sg+Nom: []
    barggogæhttje+N+SgNomCmp+Cmp#siebrre+N+Abe: [barggogæhttjesiebredak, barggogähttjesiebredak, barggogæhttjesiebreda, barggogähttjesiebreda]
    barggogæhttje+N+SgNomCmp+Hyph+Cmp#siebrre+N+Sg+Nom: [barggogæhttje-siebrre, barggogähttje-siebrre]
    barggogæhttje+N+SgNomCmp+Hyph+Cmp#siebrre+N+Pl+Nom: [barggogæhttje-siebre, barggogähttje-siebre]
    barggogæhttje+N+SgNomCmp+Hyph+Cmp#siebrre+N+Sg+Ill: [barggogæhttje-sæbrráj, barggogæhttje-säbrráj, barggogähttje-sæbrráj, barggogähttje-säbrráj]
    barggogæhttje+N+SgNomCmp+Hyph+Cmp#siebrre+N+Der/Dimin+N+Sg+Nom: [barggogæhttje-sæbrásj, barggogæhttje-säbrásj, barggogähttje-sæbrásj, barggogähttje-säbrásj]
    barggogæhttje+N+SgNomCmp+Hyph+Cmp#siebrre+N+Der/Dimin+N+Der/Dimin+N+Sg+Nom: [barggogæhttje-sæbrátjasj, barggogæhttje-säbrátjasj, barggogähttje-säbrátjasj, barggogähttje-sæbrátjasj]
    barggogæhttje+N+SgNomCmp+Hyph+Cmp#siebrre+N+Der/dibme+A+Sg+Nom: [barggogæhttje-siebredibme, barggogähttje-siebredibme]
    barggogæhttje+N+SgNomCmp+Hyph+Cmp#siebrre+N+Der/ahtes+A+Sg+Nom: []
    barggogæhttje+N+SgNomCmp+Hyph+Cmp#siebrre+N+Abe: [barggogæhttje-siebredak, barggogähttje-siebredak, barggogæhttje-siebreda, barggogähttje-siebreda]


  Noun - barggogæhttjijsiebrre: # MUORRA
    barggogæhttje+N+PlGenCmp+Cmp#siebrre+N+Sg+Nom: [barggogæhttjijsiebrre, barggogæhttjij-siebrre]
    barggogæhttje+N+PlGenCmp+Cmp#siebrre+N+Pl+Nom: [barggogæhttjijsiebre, barggogähttjijsiebre]
    barggogæhttje+N+PlGenCmp+Cmp#siebrre+N+Sg+Ill: [barggogæhttjijsæbrráj, barggogæhttjijsäbrráj, barggogähttjijsäbrráj, barggogähttjijsæbrráj]
    barggogæhttje+N+PlGenCmp+Cmp#siebrre+N+Der/Dimin+N+Sg+Nom: [barggogæhttjijsæbrásj, barggogæhttjijsäbrásj, barggogähttjijsäbrásj, barggogähttjijsæbrásj]
    barggogæhttje+N+PlGenCmp+Cmp#siebrre+N+Der/Dimin+N+Der/Dimin+N+Sg+Nom: [barggogæhttjijsæbrátjasj, barggogæhttjijsäbrátjasj, barggogähttjijsäbrátjasj, barggogähttjijsæbrátjasj]
    barggogæhttje+N+PlGenCmp+Cmp#siebrre+N+Der/dibme+A+Sg+Nom: [barggogæhttjijsiebredibme, barggogähttjijsiebredibme]
    barggogæhttje+N+PlGenCmp+Cmp#siebrre+N+Der/ahtes+A+Sg+Nom: []
    barggogæhttje+N+PlGenCmp+Cmp#siebrre+N+Abe: [barggogæhttjijsiebredak, barggogähttjijsiebredak, barggogæhttjijsiebreda, barggogähttjijsiebreda]
    barggogæhttje+N+PlGenCmp+Hyph+Cmp#siebrre+N+Sg+Nom: [barggogæhttjijsiebrre, barggogæhttjij-siebrre, barggogähttjijsiebrre, barggogähttjij-siebrre]
    barggogæhttje+N+PlGenCmp+Hyph+Cmp#siebrre+N+Pl+Nom: [barggogæhttjijsiebre, barggogæhttjij-siebre, barggogähttjijsiebre, barggogähttjij-siebre]
    barggogæhttje+N+PlGenCmp+Hyph+Cmp#siebrre+N+Sg+Ill: [barggogæhttjijsæbrráj, barggogæhttjij-sæbrráj, barggogæhttjijsäbrráj, barggogæhttjij-säbrráj, barggogähttjijsäbrráj, barggogähttjij-säbrráj, barggogähttjijsæbrráj, barggogähttjij-sæbrráj]
    barggogæhttje+N+PlGenCmp+Hyph+Cmp#siebrre+N+Der/Dimin+N+Sg+Nom: [barggogæhttjijsæbrásj, barggogæhttjij-sæbrásj, barggogæhttjijsäbrásj, barggogæhttjij-säbrásj, barggogähttjijsäbrásj, barggogähttjij-säbrásj, barggogähttjijsæbrásj, barggogähttjij-sæbrásj]
    barggogæhttje+N+PlGenCmp+Hyph+Cmp#siebrre+N+Der/Dimin+N+Der/Dimin+N+Sg+Nom: [barggogæhttjijsæbrátjasj, barggogæhttjij-sæbrátjasj, barggogæhttjijsäbrátjasj, barggogæhttjij-säbrátjasj, barggogähttjijsäbrátjasj, barggogähttjij-säbrátjasj, barggogähttjijsæbrátjasj, barggogähttjij-sæbrátjasj]
    barggogæhttje+N+PlGenCmp+Hyph+Cmp#siebrre+N+Der/dibme+A+Sg+Nom: [barggogæhttjijsiebredibme, barggogæhttjij-siebredibme, barggogähttjijsiebredibme, barggogähttjij-siebredibme]
    barggogæhttje+N+PlGenCmp+Hyph+Cmp#siebrre+N+Der/ahtes+A+Sg+Nom: []
    barggogæhttje+N+PlGenCmp+Hyph+Cmp#siebrre+N+Abe: [barggogæhttjijsiebredak, barggogæhttjij-siebredak, barggogähttjijsiebredak, barggogähttjij-siebredak, barggogæhttjijsiebreda, barggogæhttjij-siebreda, barggogähttjijsiebreda, barggogähttjij-siebreda]

  Noun - juhkkesiebrre: # MUORRA
    juhkat+V+TV+Der/NomAg+N+SgNomCmp+Cmp#siebrre+N+Sg+Nom: juhkkesiebrre
    juhkat+V+TV+Der/NomAg+N+SgNomCmp+Cmp#siebrre+N+Pl+Nom: juhkkesiebre
    juhkat+V+TV+Der/NomAg+N+SgNomCmp+Cmp#siebrre+N+Sg+Ill: [juhkkesæbrráj, juhkkesäbrráj]
    juhkat+V+TV+Der/NomAg+N+SgNomCmp+Cmp#siebrre+N+Der/Dimin+N+Sg+Nom: [juhkkesæbrásj, juhkkesäbrásj]
    juhkat+V+TV+Der/NomAg+N+SgNomCmp+Cmp#siebrre+N+Der/Dimin+N+Der/Dimin+N+Sg+Nom: [juhkkesæbrátjasj, juhkkesäbrátjasj]
    juhkat+V+TV+Der/NomAg+N+SgNomCmp+Cmp#siebrre+N+Der/dibme+A+Sg+Nom: juhkkesiebredibme
    juhkat+V+TV+Der/NomAg+N+SgNomCmp+Cmp#siebrre+N+Der/ahtes+A+Sg+Nom: []
    juhkat+V+TV+Der/NomAg+N+SgNomCmp+Cmp#siebrre+N+Abe: [juhkkesiebredak, juhkkesiebreda]
    juhkat+V+TV+Der/NomAg+N+SgNomCmp+Hyph+Cmp#siebrre+N+Sg+Nom: juhkke-siebrre
    juhkat+V+TV+Der/NomAg+N+SgNomCmp+Hyph+Cmp#siebrre+N+Pl+Nom: juhkke-siebre
    juhkat+V+TV+Der/NomAg+N+SgNomCmp+Hyph+Cmp#siebrre+N+Sg+Ill: [juhkke-sæbrráj, juhkke-säbrráj]
    juhkat+V+TV+Der/NomAg+N+SgNomCmp+Hyph+Cmp#siebrre+N+Der/Dimin+N+Sg+Nom: [juhkke-sæbrásj, juhkke-säbrásj]
    juhkat+V+TV+Der/NomAg+N+SgNomCmp+Hyph+Cmp#siebrre+N+Der/Dimin+N+Der/Dimin+N+Sg+Nom: [juhkke-sæbrátjasj, juhkke-säbrátjasj]
    juhkat+V+TV+Der/NomAg+N+SgNomCmp+Hyph+Cmp#siebrre+N+Der/dibme+A+Sg+Nom: juhkke-siebredibme
    juhkat+V+TV+Der/NomAg+N+SgNomCmp+Hyph+Cmp#siebrre+N+Der/ahtes+A+Sg+Nom: []
    juhkat+V+TV+Der/NomAg+N+SgNomCmp+Hyph+Cmp#siebrre+N+Abe: [juhkke-siebredak, juhkke-siebreda]


  Noun - juhkkijsiebrre: # MUORRA
    juhkat+V+TV+Der/NomAg+N+PlGenCmp+Cmp#siebrre+N+Sg+Nom: [juhkkijsiebrre, juhkkij-siebrre]
    juhkat+V+TV+Der/NomAg+N+PlGenCmp+Cmp#siebrre+N+Pl+Nom: [juhkkijsiebre, juhkkij-siebre]
    juhkat+V+TV+Der/NomAg+N+PlGenCmp+Cmp#siebrre+N+Sg+Ill: [juhkkijsæbrráj, juhkkij-sæbrráj, juhkkijsäbrráj, juhkkij-säbrráj]
    juhkat+V+TV+Der/NomAg+N+PlGenCmp+Cmp#siebrre+N+Der/Dimin+N+Sg+Nom: [juhkkijsæbrásj, juhkkij-sæbrásj, juhkkijsäbrásj, juhkkij-säbrásj]
    juhkat+V+TV+Der/NomAg+N+PlGenCmp+Cmp#siebrre+N+Der/Dimin+N+Der/Dimin+N+Sg+Nom: [juhkkijsæbrátjasj, juhkkij-sæbrátjasj, juhkkijsäbrátjasj, juhkkij-säbrátjasj]
    juhkat+V+TV+Der/NomAg+N+PlGenCmp+Cmp#siebrre+N+Der/dibme+A+Sg+Nom: [juhkkijsiebredibme, juhkkij-siebredibme]
    juhkat+V+TV+Der/NomAg+N+PlGenCmp+Cmp#siebrre+N+Der/ahtes+A+Sg+Nom: []
    juhkat+V+TV+Der/NomAg+N+PlGenCmp+Cmp#siebrre+N+Abe: [juhkkijsiebredak, juhkkij-siebredak, juhkkijsiebreda, juhkkij-siebreda]
    juhkat+V+TV+Der/NomAg+N+PlGenCmp+Hyph+Cmp#siebrre+N+Sg+Nom: juhkkij-siebrre
    juhkat+V+TV+Der/NomAg+N+PlGenCmp+Hyph+Cmp#siebrre+N+Pl+Nom: juhkkij-siebre
    juhkat+V+TV+Der/NomAg+N+PlGenCmp+Hyph+Cmp#siebrre+N+Sg+Ill: [juhkkij-sæbrráj, juhkkij-säbrráj]
    juhkat+V+TV+Der/NomAg+N+PlGenCmp+Hyph+Cmp#siebrre+N+Der/Dimin+N+Sg+Nom: [juhkkij-sæbrásj, juhkkij-säbrásj]
    juhkat+V+TV+Der/NomAg+N+PlGenCmp+Hyph+Cmp#siebrre+N+Der/Dimin+N+Der/Dimin+N+Sg+Nom: [juhkkij-sæbrátjasj, juhkkij-säbrátjasj]
    juhkat+V+TV+Der/NomAg+N+PlGenCmp+Hyph+Cmp#siebrre+N+Der/dibme+A+Sg+Nom: juhkkij-siebredibme
    juhkat+V+TV+Der/NomAg+N+PlGenCmp+Hyph+Cmp#siebrre+N+Der/ahtes+A+Sg+Nom: []
    juhkat+V+TV+Der/NomAg+N+PlGenCmp+Hyph+Cmp#siebrre+N+Abe: [juhkkij-siebredak, juhkkij-siebreda]


  Noun - tjásjrámát: # GAHPER
    tjásj+N+Cmp#rámát+N+Sg+Nom: tjásjrámát
    tjásj+N+Cmp#rámát+N+Pl+Nom: tjásjrámáda
    tjásj+N+Cmp#rámát+N+Sg+Ill: tjásjrámádij
    tjásj+N+Cmp#rámát+N+Der/Dimin+N+Sg+Nom: tjásjrámádasj
    tjásj+N+Cmp#rámát+N+Der/Dimin+N+Der/Dimin+N+Sg+Nom: tjásjrámádattjasj
    tjásj+N+Cmp#rámát+N+Der/dibme+A+Sg+Nom: []
    tjásj+N+Cmp#rámát+N+Der/ahtes+A+Sg+Nom: tjásjrámádahtes
    tjásj+N+Cmp#rámát+N+Abe: [tjásjrámádahtá, tjásjrámádahti]
    tjásj+N+Hyph+Cmp#rámát+N+Sg+Nom: tjásj-rámát
    tjásj+N+Hyph+Cmp#rámát+N+Pl+Nom: tjásj-rámáda
    tjásj+N+Hyph+Cmp#rámát+N+Sg+Ill: tjásj-rámádij
    tjásj+N+Hyph+Cmp#rámát+N+Der/Dimin+N+Sg+Nom: tjásj-rámádasj
    tjásj+N+Hyph+Cmp#rámát+N+Der/Dimin+N+Der/Dimin+N+Sg+Nom: tjásj-rámádattjasj
    tjásj+N+Hyph+Cmp#rámát+N+Der/dibme+A+Sg+Nom: []
    tjásj+N+Hyph+Cmp#rámát+N+Der/ahtes+A+Sg+Nom: tjásj-rámádahtes
    tjásj+N+Hyph+Cmp#rámát+N+Abe: [tjásj-rámádahtá, tjásj-rámádahti]


  Noun - gåtrámát: # GAHPER
    gåt+N+Cmp#rámát+N+Sg+Nom: gåtrámát
    gåt+N+Cmp#rámát+N+Pl+Nom: gåtrámáda
    gåt+N+Cmp#rámát+N+Sg+Ill: gåtrámádij
    gåt+N+Cmp#rámát+N+Der/Dimin+N+Sg+Nom: gåtrámádasj
    gåt+N+Cmp#rámát+N+Der/Dimin+N+Der/Dimin+N+Sg+Nom: gåtrámádattjasj
    gåt+N+Cmp#rámát+N+Der/dibme+A+Sg+Nom: []
    gåt+N+Cmp#rámát+N+Der/ahtes+A+Sg+Nom: gåtrámádahtes
    gåt+N+Cmp#rámát+N+Der/ahtes+A+Pl+Nom: [gåtrámádahttá, gåtrámádahttása]
    gåt+N+Cmp#rámát+N+Abe: [gåtrámádahtá, gåtrámádahti]
    gåt+N+Hyph+Cmp#rámát+N+Sg+Nom: gåt-rámát
    gåt+N+Hyph+Cmp#rámát+N+Pl+Nom: gåt-rámáda
    gåt+N+Hyph+Cmp#rámát+N+Sg+Ill: gåt-rámádij
    gåt+N+Hyph+Cmp#rámát+N+Der/Dimin+N+Sg+Nom: gåt-rámádasj
    gåt+N+Hyph+Cmp#rámát+N+Der/Dimin+N+Der/Dimin+N+Sg+Nom: gåt-rámádattjasj
    gåt+N+Hyph+Cmp#rámát+N+Der/dibme+A+Sg+Nom: []
    gåt+N+Hyph+Cmp#rámát+N+Der/ahtes+A+Sg+Nom: gåt-rámádahtes
    gåt+N+Hyph+Cmp#rámát+N+Der/ahtes+A+Pl+Nom: [gåt-rámádahttá, gåt-rámádahttása]
    gåt+N+Hyph+Cmp#rámát+N+Abe: [gåt-rámádahtá, gåt-rámádahti]


  Noun - bassengráddje : # MUORRA
    bassæŋŋa+N+Cmp#ráddje+N+Sg+Nom: [bassengráddje, bassängráddje]
    bassæŋŋa+N+Cmp#ráddje+N+Sg+Ine: [bassengráddjen, bassängráddjen]
    bassæŋŋa+N+Cmp#ráddje+N+Sg+Ill: [bassengráddjáj, bassängráddjáj]
    bassæŋŋa+N+Hyph+Cmp#ráddje+N+Sg+Nom: [basseng-ráddje, bassäng-ráddje]
    bassæŋŋa+N+Hyph+Cmp#ráddje+N+Sg+Ine: [basseng-ráddjen, bassäng-ráddjen]
    bassæŋŋa+N+Hyph+Cmp#ráddje+N+Sg+Ill: [basseng-ráddjáj, bassäng-ráddjáj]

  Noun - budsjettdiedádus: # GÅNÅGIS
    budsjæhtta+N+Cmp#diedádus+N+Sg+Nom: [budsjettdiedádus, budgetdiedádus]
    budsjæhtta+N+Cmp#diedádus+N+Sg+Ine: [budsjettdiedádusán, budgetdiedádusán]
    budsjæhtta+N+Cmp#diedádus+N+Sg+Ill: [budsjettdiedádussaj, budgetdiedádussaj]
    budsjæhtta+N+Hyph+Cmp#diedádus+N+Sg+Nom: [budsjett-diedádus, budget-diedádus]
    budsjæhtta+N+Hyph+Cmp#diedádus+N+Sg+Ine: [budsjett-diedádusán, budget-diedádusán]
    budsjæhtta+N+Hyph+Cmp#diedádus+N+Sg+Ill: [budsjett-diedádussaj, budget-diedádussaj]

    

  Noun - tjáppisgiedjek: # GAHPER
    tjáhppat+A+Attr+Cmp#giedjek+N+Sg+Nom: tjáhppisgiedjek
    tjáhppat+A+Attr+Cmp#giedjek+N+Sg+Gen: tjáhppisgiedjega
    tjáhppat+A+Attr+Cmp#giedjek+N+Sg+Acc: tjáhppisgiedjegav 
    tjáhppat+A+Attr+Cmp#giedjek+N+Sg+Ine: tjáhppisgiedjegin 
    tjáhppat+A+Attr+Cmp#giedjek+N+Sg+Ill: tjáhppisgiedjegij 
    tjáhppat+A+Attr+Cmp#giedjek+N+Sg+Ela: tjáhppisgiedjegis 
    tjáhppat+A+Attr+Cmp#giedjek+N+Sg+Com: tjáhppisgiedjegijn
    tjáhppat+A+Attr+Cmp#giedjek+N+Pl+Nom: tjáhppisgiedjega
    tjáhppat+A+Attr+Cmp#giedjek+N+Pl+Gen: tjáhppisgiedjegij 
    tjáhppat+A+Attr+Cmp#giedjek+N+Pl+Acc: tjáhppisgiedjegijt
    tjáhppat+A+Attr+Cmp#giedjek+N+Pl+Ine: tjáhppisgiedjegijn
    tjáhppat+A+Attr+Cmp#giedjek+N+Pl+Ill: tjáhppisgiedjegijda
    tjáhppat+A+Attr+Cmp#giedjek+N+Pl+Ela: tjáhppisgiedjegijs
    tjáhppat+A+Attr+Cmp#giedjek+N+Pl+Com: tjáhppisgiedjegij
    tjáhppat+A+Attr+Cmp#giedjek+N+Ess: tjáhppisgiedjegin
    tjáhppat+A+Attr+Cmp#giedjek+N+Der/Dimin+N+Sg+Nom: tjáhppisgiedjegasj
    tjáhppat+A+Attr+Cmp#giedjek+N+Der/Dimin+N+Der/Dimin+N+Sg+Nom: tjáhppisgiedjegattjasj
    tjáhppat+A+Attr+Cmp#giedjek+N+Der/dibme+A+Sg+Nom: []
    tjáhppat+A+Attr+Cmp#giedjek+N+Der/ahtes+A+Sg+Nom: tjáhppisgiedjegahtes
    tjáhppat+A+Attr+Cmp#giedjek+N+Der/lasj+A+Sg+Nom: []
    tjáhppat+A+Attr+Cmp#giedjek+N+Abe: [tjáhppisgiedjegahtá, tjáhppisgiedjegahti]
    tjáhppat+A+Attr+Hyph+Cmp#giedjek+N+Sg+Nom: tjáhppis-giedjek
    tjáhppat+A+Attr+Hyph+Cmp#giedjek+N+Sg+Gen: tjáhppis-giedjega
    tjáhppat+A+Attr+Hyph+Cmp#giedjek+N+Sg+Acc: tjáhppis-giedjegav
    tjáhppat+A+Attr+Hyph+Cmp#giedjek+N+Sg+Ine: tjáhppis-giedjegin
    tjáhppat+A+Attr+Hyph+Cmp#giedjek+N+Sg+Ill: tjáhppis-giedjegij
    tjáhppat+A+Attr+Hyph+Cmp#giedjek+N+Sg+Ela: tjáhppis-giedjegis
    tjáhppat+A+Attr+Hyph+Cmp#giedjek+N+Sg+Com: tjáhppis-giedjegijn
    tjáhppat+A+Attr+Hyph+Cmp#giedjek+N+Pl+Nom: tjáhppis-giedjega
    tjáhppat+A+Attr+Hyph+Cmp#giedjek+N+Pl+Gen: tjáhppis-giedjegij
    tjáhppat+A+Attr+Hyph+Cmp#giedjek+N+Pl+Acc: tjáhppis-giedjegijt
    tjáhppat+A+Attr+Hyph+Cmp#giedjek+N+Pl+Ine: tjáhppis-giedjegijn
    tjáhppat+A+Attr+Hyph+Cmp#giedjek+N+Pl+Ill: tjáhppis-giedjegijda
    tjáhppat+A+Attr+Hyph+Cmp#giedjek+N+Pl+Ela: tjáhppis-giedjegijs
    tjáhppat+A+Attr+Hyph+Cmp#giedjek+N+Pl+Com: tjáhppis-giedjegij
    tjáhppat+A+Attr+Hyph+Cmp#giedjek+N+Ess: tjáhppis-giedjegin
    tjáhppat+A+Attr+Hyph+Cmp#giedjek+N+Der/Dimin+N+Sg+Nom: tjáhppis-giedjegasj
    tjáhppat+A+Attr+Hyph+Cmp#giedjek+N+Der/Dimin+N+Der/Dimin+N+Sg+Nom: tjáhppis-giedjegattjasj
    tjáhppat+A+Attr+Hyph+Cmp#giedjek+N+Der/dibme+A+Sg+Nom: []
    tjáhppat+A+Attr+Hyph+Cmp#giedjek+N+Der/ahtes+A+Sg+Nom: tjáhppis-giedjegahtes
    tjáhppat+A+Attr+Hyph+Cmp#giedjek+N+Der/lasj+A+Sg+Nom: []
    tjáhppat+A+Attr+Hyph+Cmp#giedjek+N+Abe: [tjáhppis-giedjegahtá, tjáhppis-giedjegahti]

  Noun - tjehpudakmihtto : # MUORRA
    tjehpudahka+N+SgNomCmp+Cmp#mihtto+N+Sg+Nom: [tjehpudakmihtto, tjehpudahkamihtto]
    tjehpudahka+N+SgNomCmp+Cmp#mihtto+N+Sg+Ine: [tjehpudakmihton, tjehpudahkamihton]
    tjehpudahka+N+SgNomCmp+Cmp#mihtto+N+Sg+Ill: [tjehpudakmihttuj, tjehpudahkamihttuj]
    tjehpudahka+N+SgNomCmp+Hyph+Cmp#mihtto+N+Sg+Nom: [tjehpudakmihtto, tjehpudahkamihtto]
    tjehpudahka+N+SgNomCmp+Hyph+Cmp#mihtto+N+Sg+Ine: [tjehpudakmihton, tjehpudahkamihton]
    tjehpudahka+N+SgNomCmp+Hyph+Cmp#mihtto+N+Sg+Ill: [tjehpudakmihttuj, tjehpudahkamihttuj]

  Noun - viedtjamulmusj : #
    viedtjat+V+TV+Der/NomAct+N+SgNomCmp+Cmp#ulmusj+N+Sg+Nom: viedtjamulmusj
    viedtjat+V+TV+Der/NomAct+N+SgNomCmp+Cmp#ulmusj+N+Sg+Ine: viedtjamulmutjin
    viedtjat+V+TV+Der/NomAct+N+SgNomCmp+Cmp#ulmusj+N+Sg+Ill: viedtjamulmutjij
    viedtjat+V+TV+Der/NomAct+N+SgNomCmp+Hyph+Cmp#ulmusj+N+Sg+Nom: viedtjam-ulmusj
    viedtjat+V+TV+Der/NomAct+N+SgNomCmp+Hyph+Cmp#ulmusj+N+Sg+Ine: viedtjam-ulmutjin
    viedtjat+V+TV+Der/NomAct+N+SgNomCmp+Hyph+Cmp#ulmusj+N+Sg+Ill: viedtjam-ulmutjij


  Noun - uksagiehtje : # MUORRA
    uksa+N+SgNomCmp+Cmp#giehtje+N+Sg+Nom:  uksagiehtje
    uksa+N+SgNomCmp+Cmp#giehtje+N+Sg+Ine:  uksagietjen
    uksa+N+SgNomCmp+Cmp#giehtje+N+Sg+Ill: [uksagæhtjáj, uksagähtjáj]
    uksa+N+SgNomCmp+Hyph+Cmp#giehtje+N+Sg+Nom:  uksa-giehtje
    uksa+N+SgNomCmp+Hyph+Cmp#giehtje+N+Sg+Ine:  uksa-gietjen
    uksa+N+SgNomCmp+Hyph+Cmp#giehtje+N+Sg+Ill: [uksa-gæhtjáj, uksa-gähtjáj]


  Noun - uvsagiehtje : # MUORRA
    uksa+N+SgGenCmp+Cmp#giehtje+N+Sg+Nom:  uvsagiehtje
    uksa+N+SgGenCmp+Cmp#giehtje+N+Sg+Ine:  uvsagietjen
    uksa+N+SgGenCmp+Cmp#giehtje+N+Sg+Ill: [uvsagæhtjáj, uvsagähtjáj]
    uksa+N+SgGenCmp+Hyph+Cmp#giehtje+N+Sg+Nom:  uvsa-giehtje
    uksa+N+SgGenCmp+Hyph+Cmp#giehtje+N+Sg+Ine:  uvsa-gietjen
    uksa+N+SgGenCmp+Hyph+Cmp#giehtje+N+Sg+Ill: [uvsa-gæhtjáj, uvsa-gähtjáj]


  Noun - uvsajgiehtje : # MUORRA
    uksa+N+PlGenCmp+Cmp#giehtje+N+Sg+Nom:  uvsajgiehtje
    uksa+N+PlGenCmp+Cmp#giehtje+N+Sg+Ine:  uvsajgietjen
    uksa+N+PlGenCmp+Cmp#giehtje+N+Sg+Ill: [uvsajgæhtjáj, uvsajgähtjáj]
    uksa+N+PlGenCmp+Hyph+Cmp#giehtje+N+Sg+Nom:  uvsaj-giehtje
    uksa+N+PlGenCmp+Hyph+Cmp#giehtje+N+Sg+Ine:  uvsaj-gietjen
    uksa+N+PlGenCmp+Hyph+Cmp#giehtje+N+Sg+Ill: [uvsaj-gæhtjáj, uvsaj-gähtjáj]

  Noun - nijbbedille : # MUORRA
    nijbbe+N+SgNomCmp+Cmp#dille+N+Sg+Nom: nijbbedille
    nijbbe+N+SgNomCmp+Cmp#dille+N+Sg+Ine: nijbbedilen
    nijbbe+N+SgNomCmp+Cmp#dille+N+Sg+Ill: nijbbedilláj
    nijbbe+N+SgNomCmp+Hyph+Cmp#dille+N+Sg+Nom: nijbbe-dille
    nijbbe+N+SgNomCmp+Hyph+Cmp#dille+N+Sg+Ine: nijbbe-dilen
    nijbbe+N+SgNomCmp+Hyph+Cmp#dille+N+Sg+Ill: nijbbe-dilláj

  Noun - nijbedille : # MUORRA
    nijbbe+N+SgGenCmp+Cmp#dille+N+Sg+Nom: nijbedille
    nijbbe+N+SgGenCmp+Cmp#dille+N+Sg+Ine: nijbedilen
    nijbbe+N+SgGenCmp+Cmp#dille+N+Sg+Ill: nijbedilláj
    nijbbe+N+SgGenCmp+Hyph+Cmp#dille+N+Sg+Nom: nijbe-dille
    nijbbe+N+SgGenCmp+Hyph+Cmp#dille+N+Sg+Ine: nijbe-dilen
    nijbbe+N+SgGenCmp+Hyph+Cmp#dille+N+Sg+Ill: nijbe-dilláj

  Noun - nijbbedille : # MUORRA
    nijbbe+N+PlGenCmp+Cmp#dille+N+Sg+Nom: nijbijdille
    nijbbe+N+PlGenCmp+Cmp#dille+N+Sg+Ine: nijbijdilen
    nijbbe+N+PlGenCmp+Cmp#dille+N+Sg+Ill: nijbijdilláj
    nijbbe+N+PlGenCmp+Hyph+Cmp#dille+N+Sg+Nom: nijbij-dille
    nijbbe+N+PlGenCmp+Hyph+Cmp#dille+N+Sg+Ine: nijbijdilen
    nijbbe+N+PlGenCmp+Hyph+Cmp#dille+N+Sg+Ill: nijbij-dilláj

  Noun - nijbbedille : # MUORRA
    nijbbe+N+PlGenCmp+Cmp#dille+N+Sg+Nom: nijbijdille
    nijbbe+N+PlGenCmp+Cmp#dille+N+Sg+Ine: nijbijdilen
    nijbbe+N+PlGenCmp+Cmp#dille+N+Sg+Ill: nijbijdilláj
    nijbbe+N+PlGenCmp+Hyph+Cmp#dille+N+Sg+Nom: nijbij-dille
    nijbbe+N+PlGenCmp+Hyph+Cmp#dille+N+Sg+Ine: nijbij-dilen
    nijbbe+N+PlGenCmp+Hyph+Cmp#dille+N+Sg+Ill: nijbij-dilláj

